臺灣高等法院臺中分院刑事判決　　　　 96年度上易字第706號
上　訴　人　臺灣臺中地方法院檢察署檢察官
被　　　告　乙○○
　　　　　　　　　　現另案在臺灣臺中監獄執行中
上列上訴人因被告竊盜等案件，不服臺灣臺中地方法院95年度易
字第1611號中華民國96年1月31日第一審判決（起訴案號：臺灣
臺中地方法院檢察署95年度偵緝字第937、938、939號，併案案
號：臺灣臺中地方法院檢察署95年度偵字第13197、4965、
14854、21921號），提起上訴，本院判決如下：
    主      文
上訴駁回。
    事實及理由
一、本案經本院審理結果，認第一審判決認事用法及量刑均無不
    當，應予維持，並引用第一審判決書記載之事實、證據及理
    由（如附件）。
二、檢察官上訴意旨略稱依原判決認定之被告犯罪情狀，顯見亦
    認被告惡性非輕，惟僅量處應執行有期徒刑2年5月，與檢察
    官求刑相差甚鉅，故有未洽云云。惟按量刑輕重係屬事實審
    法院得依職權自由裁量之事項，苟已斟酌刑法第57條各款所
    列情狀而未逾越法定刑度，不得遽指為違法（最高法院72
    年度台上字第6696號、75年度台上字第7033號判例要旨參照
    ）；且在同一犯罪事實與情節，如別無其他加重或減輕之原
    因，下級審量定之刑，亦無過重或失輕之不當情形，則上級
    審法院對下級審法院之職權行使，原則上應予尊重（最高法
    院85年度臺上字第2446號裁判意旨參照）。查原審判決已詳
    加說明認定被告犯罪之理由，並就被告之素行、犯罪之方法
    、對被害人財產上所生之損害、其冒用「丙○○」之名應訊
    所生之危害，及被告犯罪後坦承全部犯行等一切情狀詳加斟
    酌，復說明檢察官對於被告合併求處有期徒刑3年8月，略嫌
    過重之理由，其認定核無違誤，量刑亦稱妥適。又本院審酌
    被告於94年4月11日上午9時45分許，為警盤查而查獲如附件
    附表一編號1所示犯行後，以電話聯絡當時已逃逸之陳錦墩
    ，由陳錦墩將其等竊得及提領得之現金合計15萬零9百元、
    美金2元以報紙包裹後，委請不知情之計程車司機周震宇送
    往臺中縣警察局清水分局而返還予甲○○等情（見臺灣臺中
    地方法院檢察署94年度偵字第6782號卷宗第21頁、第63至71
    頁），顯見被告有悔過之心，並已減輕被害人所受損害，由
    此可知被告惡性尚非重大；再依被告之行竊次數、方法、地
    點等情狀觀之，堪認被告係有竊盜之犯罪習慣之人，原審已
    依竊盜犯贓物犯保安處分條例第3條第1項、第4條、第5條第
    1 項前段之規定，諭知於刑之執行前，令入勞動場所強制工
    作3年，已足資矯正被告之劣行，檢察官上訴指摘原判決不
    當，為無理由，應予駁回。
據上論斷，應依刑事訴訟法第368條、第373條，判決如主文。
本案經檢察官丁○○到庭執行職務。
中　　華　　民　　國　　96　　年　　5 　　月　　17  　日
              刑事第七庭  審判長法　官　林　榮　龍
                                法　官　張　惠　立
                                法　官　鄭  永  玉
上列正本證明與原本無異。
不得上訴。
                                書記官　　瑞  芳
中 　華　　民　　國　　96　　年　　5 　　月　　 17  　日
